臺灣嘉義地方法院刑事判決　　　　　　　　　　　　　　九十三年度易字第六八號
　　公　訴　人　臺灣嘉義地方法院檢察署檢察官
　　被　　　告　甲○○
　　　　　　　　乙○○
　　　　　　　　丙○○
右列被告因竊盜案件，經檢察官提起公訴（九十三年度偵字第一六二八號），本院合
議庭裁定改依簡式審判程序審理，判決如左：
    主  文
甲○○、乙○○、丙○○連續結夥三人以上，攜帶兇器竊盜，各處有期徒刑壹年肆月
。扣案之鐵撬貳支（大、小鐵撬各壹支）、油壓剪壹支、鐵剪刀壹支、固定鉗壹支、
砂輪機壹台、手電筒貳支及手套拾玖只均沒收。
    事  實
一、甲○○、乙○○、丙○○共同基於意圖為自己不法所有之概括犯意聯絡，自民國
    九十二年八月八日起至九十三年三月九日下午十一時止，攜帶客觀上足以造成人
    身體傷害而為兇器之大、小鐵撬、油壓剪、鐵剪刀、固定鉗各一支及砂輪機一台
    等物，由甲○○駕駛車牌號碼ＧＴ—三八七０號自小貨車，搭載乙○○、丙○○
    二人，結夥三人以上於附表所示之時、地，連續竊取中華電信股份有限公司（下
    簡稱中華電信）所有設置在該些地點之公共電話機及話機內之零錢，得手後，將
    公共電話機解體，並將電話機內部如附表所示之零錢取出，共同花用完畢。嗣為
    警於九十三年三月十日凌晨零時二十五分許，在嘉義縣朴子市○○路體育館停車
    場查獲，並當場扣得乙○○所有供行竊用之大、小鐵撬、油壓剪各一支；甲○○
    所有供行竊用之鐵剪刀、固定鉗各一支、手電筒二支及砂輪機一台；丙○○所有
    供行竊使用之手套十九只；以及其等所竊得之公共電話機一個、零錢新台幣（下
    同）一百五十元，因而查獲上情。
二、案經嘉義縣警察局朴子分局報請台灣嘉義地方法院檢察署檢察官偵查起訴。
    理  由
一、訊據被告甲○○、乙○○、丙○○三人對於右揭犯行，均供承不諱，核與證人即
    中華電信員工陳崑德、丁○○證述之情節相符（見警卷第二二至二七頁），復有
    中華電信嘉義營業處公用電話機失竊報案單、被害報告單各九份、贓物認領保管
    收據一份及照片十四張（含扣押物、所竊得之部分物品與失竊之現場照片）在卷
    可佐（見警卷第二九至五四頁）。此外，亦有大、小鐵撬、油壓剪、鐵剪刀、固
    定鉗各一支、手電筒二支、砂輪機一台及手套十九只扣案可憑，而扣案之大鐵撬
    一支長約一一五公分，金屬製，兩端尖銳；小鐵撬一支，長約三八公分，金屬製
    ，兩端尖銳；油壓剪一支，長約四十七公分，金屬製，重量甚重；剪刀一支，長
    約二十五公分，前端尖銳；固定鉗一把，長約二三點五公分，金屬製，重量甚重
    ；砂輪機一台，金屬製，重量甚重，前有一切斷金屬之砂輪，該些扣案物持以傷
    人，客觀上均足以令人成傷，堪認係兇器，此亦經本院當庭勘驗屬實，製有勘驗
    筆錄一份在卷可查（見本院卷第四七頁），而被告三人對此亦未加以爭執，是被
    告三人之自白核與事實相符，被告三人之犯行，洵堪認定。至於公訴人雖又認扣
    案之手電筒二支亦足為兇器使用，惟公訴人並未說明認定之依據，且該二支手電
    筒，均為塑膠材質，重量不重，客觀上實難認係兇器，此部分公訴人應有誤會，
    併此說明。
二、核被告甲○○、乙○○、丙○○三人所為，均係犯刑法第三百二十一條第一項第
    三款、第四款之結夥三人以上，攜帶兇器竊盜罪。又被告三人就上開犯行，彼此
    間有犯意之聯絡及行為之分擔，均為共同正犯。另被告三人如附表所示之多次犯
    行，時間緊接，方法類同，所犯均係構成要件相同之罪名，顯均係基於概括之犯
    意為之，均為連續犯，應依刑法第五十六條之規定論以一罪，並均依法加重其刑
    。爰審酌被告三人正值壯年，竟為一己私利，任意竊取社會大眾所使用之電信設
    備，對於中華電信與所生之危害程度輕重，被告三人前均未曾受有期徒刑以上刑
    之宣告，有台灣高等法院被告全國前案查註記錄表一份在卷可參，素行尚佳，且
    被告三人年紀均輕，見識尚淺，及其等犯罪後坦承犯行，態度良好等一切情狀，
    分別量處如主文所示之刑，以資儆懲。公訴人雖對被告三人具體求處有期徒刑十
    月，然本院審酌被告三人犯罪多達十次，時間持續半年有餘，公訴人之求刑，尚
    嫌過輕，併此說明。另扣案之大、小鐵撬、油壓剪各一支係被告乙○○所有；鐵
    剪刀、固定鉗各一支、手電筒二支及砂輪機一台係被告甲○○所有；手套十九只
    係被告丙○○所有，且該些扣案物均係供其等行竊所用之物，此業經被告三人供
    承在卷（見本院卷第四七至四九頁），爰均依刑法第三十八條第一項第二款之規
    定宣告沒收。至於扣案物中尚有一全新之砂輪片，對此被告甲○○供稱：該砂輪
    片未作為犯罪用等語，亦無證據證明該全新砂輪片供作犯罪使用，故不在本件沒
    收之範圍，附此說明。
據上論斷，應依刑事訴訟法第二百七十三條之一第一項、第二百九十九條第一項前段
，刑法第二十八條、第五十六條、第三百二十一條第一項第三款、第四款、第三十八
條第一項第二款，判決如主文。
本案經檢察官朱介斌到庭執行職務
中      華      民      國    九十三    年      三      月    三十一    日
                              臺灣嘉義地方法院刑事第二庭
                                      法  官  林  坤  志
右正本證明與原本無異。
如不服本判決，應於判決送達後十日內向本院提出上訴狀( 應附繕本 )。
中      華      民      國    九十三    年      三      月    三十一    日
                                      書記官  黃  意  雯
附表：犯罪事實一覽表
┌──┬─────────┬─────────────┬────────┐
│編號│  犯  罪  時  間  │  犯    罪    地    點    │ 竊  得  財  物 │
│    │                  │                          │ （新台幣）     │
├──┼─────────┼─────────────┼────────┤
│一  │九十二年八月八日凌│嘉義縣朴子市南竹里一號之八│公用電話一具    │
│    │晨                │起訴書誤為一八號）        │一八００元      │
│    │                  │                          │                │
├──┼─────────┼─────────────┼────────┤
│二  │九十二年八月八日凌│嘉義縣朴子市德家里四三之二│公用電話一具    │
│    │晨                │號                        │一八００元      │
├──┼─────────┼─────────────┼────────┤
│三  │九十二年八月十四日│嘉義縣朴子市南竹里二０之三│公用電話一具    │
│    │凌晨              │號（三教壇）              │一七００元      │
├──┼─────────┼─────────────┼────────┤
│四  │九十二年十月三日凌│嘉義縣朴子市德興里四號（德│公用電話一具    │
│    │晨                │安宮，起訴書誤為福安宮）  │三０００元      │
├──┼─────────┼─────────────┼────────┤
│五  │九十三年一月十九日│嘉義縣布袋鎮中安里頂厝一號│公用電話一具    │
│    │凌晨              │（過溝國小）              │九００元        │
│    │                  │                          │                │
├──┼─────────┼─────────────┼────────┤
│六  │九十三年一月二十七│嘉義縣東石鄉西崙村一三一號│公用電話一具    │
│    │日凌晨            │（龍崗國小）              │一五０元        │
├──┼─────────┼─────────────┼────────┤
│七  │九十三年一月二十七│嘉義縣東石鄉網寮村鹽田二五│公用電話一具    │
│    │日凌晨            │號（網寮國小）            │五０元          │
├──┼─────────┼─────────────┼────────┤
│八  │九十三年二月六日凌│嘉義縣布袋鎮中安里鹽池仔一│公用電話一具    │
│    │晨                │之一號                    │二五０元        │
├──┼─────────┼─────────────┼────────┤
│九  │九十三年二月六日凌│嘉義縣東石鄉圍潭村雙連潭五│公用電話一具    │
│    │晨                │號                        │二００元        │
├──┼─────────┼─────────────┼────────┤
│十  │九十三年三月九日晚│嘉義縣朴子市○○里○○路一│公用電話一具    │
│    │上十一時許        │之三號（配天宮香客大樓）  │一五０元        │
└──┴─────────┴─────────────┴────────┘
附錄所犯法條：
刑法第三百二十一條第一項
犯竊盜罪而有左列情形之一者，處六月以上、五年以下有期徒刑：
一  於夜間侵入住宅或有人居住之建築物、船艦或隱匿其內而犯之者。
二  毀越門扇、牆垣或其他安全設備而犯之者。
三  攜帶兇器而犯之者。
四  結夥三人以上而犯之者。
五  乘火災、水災或其他災害之際而犯之者。
六  在車站或埠頭而犯之者。
